臺灣新北地方法院刑事判決　　　　　　110年度審易字第919號
公　訴　人　臺灣新北地方檢察署檢察官
被　　　告　游佳倫



上列被告因違反毒品危害防制條例案件，經檢察官提起公訴（
109 年度偵字第25087 號），被告於本院準備程序中就被訴事實
為有罪之陳述，經本院裁定進行簡式審判程序，判決如下：
    主  文
游佳倫犯幫助施用第二級毒品罪，共玖罪，均累犯，各處有期徒
刑參月，如易科罰金，均以新臺幣壹仟元折算壹日。應執行有期
徒刑玖月，如易科罰金，以新臺幣壹仟元折算壹日。
    事  實
一、游佳倫明知甲基安非他命為毒品危害防制條例規範之第二級
    毒品，依法不得施用、持有，竟分別為下列行為：
  ㈠於民國107 年12月中某日，基於幫助施用第二級毒品甲基安
    非他命之犯意，允諾與洪明揚合資並由其出面代為購買第二
    級毒品甲基安非他命後，即與洪明揚在新北市○○區○○路
    000 號網壹電競網咖碰面，並搭載洪明揚前往新北市林口區
    竹山寺旁公園，交付其所代購價值新臺幣（下同）1 千元之
    第二級毒品甲基安非他命1 公克與洪明揚。嗣洪明揚於不詳
    時地施用與游佳倫合資購得之上開第二級毒品甲基安非他命
    ，游佳倫即以此方式幫助洪明揚施用第二級毒品甲基安非他
    命1 次。
  ㈡於108 年1 月24日17時許，基於幫助施用第二級毒品甲基安
    非他命之犯意，允諾與洪明揚合資並由其出面代為購買第二
    級毒品甲基安非他命後，在新北市○○區○○路000 號網壹
    電競網咖門口停放機車處，交付其所代購價值5 百元、重量
    不詳之第二級毒品甲基安非他命與洪明揚。嗣洪明揚於不詳
    時地施用與游佳倫合資購得之上開第二級毒品甲基安非他命
    ，游佳倫即以此方式幫助洪明揚施用第二級毒品甲基安非他
    命1 次。
  ㈢於107 年11月某日至同年12月某日間，各基於幫助施用第二
    級毒品甲基安非他命之犯意，先後4 次，允諾與許志隆合資
    並由其出面代為購買第二級毒品甲基安非他命後，在新北市
    ○○區○○路000 號統一超商佳林門市，分別交付其所代購
    價值各5 百元、重量不詳之第二級毒品甲基安非他命與許志
    隆。嗣許志隆於不詳時地，分別施用與游佳倫合資購得之上
    開第二級毒品甲基安非他命，游佳倫即以此方式幫助許志隆
    施用第二級毒品甲基安非他命共4 次。
  ㈣於107 年9 月5 日某時、同年10月5 日某時、同年11月5 日
    某時，各基於幫助施用第二級毒品甲基安非他命之犯意，先
    後3 次，允諾與許志成合資並由其出面代為購買第二級毒品
    甲基安非他命後，在新北市林口區文化二路中國石油加油站
    出口處，分別交付其所代購價值各2 千5 百元、重量不詳之
    第二級毒品甲基安非他命與許志成。嗣許志成於不詳時地，
    分別施用與游佳倫合資購得之上開第二級毒品甲基安非他命
    ，游佳倫即以此方式幫助許志成施用第二級毒品甲基安非他
    命共3 次。
二、案經桃園市政府警察局龜山分局報告臺灣新北地方檢察署檢
    察官偵查起訴。
    理  由
壹、程序方面：
    本件被告游佳倫所犯係死刑、無期徒刑、最輕本刑為3 年以
    上有期徒刑以外之罪，其於準備程序中就被訴事實為有罪之
    陳述，經法官告知簡式審判程序之旨，並聽取公訴人及被告
    之意見後，依刑事訴訟法第273 條之1 第1 項規定，裁定本
    案改依簡式審判程序審理，且依刑事訴訟法第273 條之2 及
    第159 條第2 項規定，不適用傳聞法則有關限制證據能力之
    相關規定，合先敘明。
貳、實體方面：
一、上揭犯罪事實，業經被告游佳倫於偵查中、本院準備程序及
    審理中均坦承不諱，核與證人洪明揚於警詢時及偵查中、證
    人許志隆於警詢時、證人許志成於警詢時及偵查中之證述大
    致相符，並有代號與真實姓名對照表在卷可稽，足認被告前
    揭任意性自白與事實相符，洵堪採為認定事實之依據。本案
    事證明確，被告犯行，均堪認定，應依法論科。
二、論罪科刑：
  ㈠核被告就事實欄一㈠至㈣所為，均係犯刑法第30條第1 項前
    段、毒品危害防制條例第10條第2 項之幫助施用第二級毒品
    罪（共9 罪）。被告因分別助益洪明揚、許志隆、許志成施
    用第二級毒品而代為合資購買進而持有第二級毒品之低度行
    為，應為其幫助施用該毒品之高度行為所吸收，均不另論罪
    。
  ㈡被告所犯上開9 罪間，犯意各別，行為互殊，應予分論併罰
    。
  ㈢被告前因不能安全駕駛之公共危險案件，經本院104 年度交
    簡字第4861號判決判處有期徒刑4 月，併科罰金3 萬元確定
    ，有期徒刑部分於105 年8 月18日執行完畢，此有臺灣高等
    法院被告前案紀錄表1 份附卷可考，是被告於受有期徒刑執
    行完畢後，5 年以內故意再犯本件有期徒刑以上之9 罪，均
    為累犯。至司法院釋字第775 號解釋，依解釋文及理由之意
    旨，係指構成累犯者，不分情節，一律加重最低本刑，於不
    符合刑法第59條所定要件之情形下，致生行為人所受之刑罰
    超過其所應負擔罪責之個案，不符罪刑相當原則、比例原則
    。於此範圍內，在修正前，為避免發生上述罪刑不相當之情
    形，法院就該個案應裁量是否加重最低本刑；依此，該解釋
    係指個案應量處最低法定刑、又無法適用刑法第59條在內減
    輕規定之情形，法院應依此解釋意旨裁量不予加重最低本刑
    （最高法院108 年度台上字第338 號判決意旨參照）。經核
    本案犯罪並無此種情形，是加重法定最低度刑，尚不至於使
    行為人所受之刑罰超過其所應負擔罪責，而無上開解釋所指
    不符罪刑相當原則與比例原則之情形，爰均依刑法第47條第
    1 項規定加重其刑。
  ㈣被告基於幫助洪明揚、許志隆、許志成施用第二級毒品之犯
    意，而為施用第二級毒品罪構成要件以外之行為，為幫助犯
    ，爰依刑法第30條第2 項之規定，皆按正犯之刑減輕之，並
    均依法先加後減之。
  ㈤爰審酌被告本身染有施用毒品之惡習，此有臺灣高等法院被
    告前案紀錄表在卷可考，當知毒品戕害人體身心健康甚鉅，
    猶以協助合資代購之方式提供毒品予他人施用，助長毒品流
    通，增加施用毒品之人口，對社會秩序造成相當危害，兼衡
    其自陳國中畢業之智識程度、入監前在人力派遣公司工作、
    無需撫養家人之生活狀況等一切情狀，分別量處如主文所示
    之刑，並均諭知如易科罰金之折算標準，及定其應執行刑，
    並諭知如易科罰金之折算標準，以資懲儆。
據上論斷，應依刑事訴訟法第273 條之1 第1 項、第299 條第1
項前段，毒品危害防制條例第10條第2 項，刑法第11條前段、第
30條第1 項前段、第2 項、第47條第1 項、第41條第1 項前段、
第8 項、第51條第5 款，判決如主文。
本案經檢察官張啓聰提起公訴及到庭執行職務。
中    華    民    國   110    年    12    月    8     日
                  刑事第二十五庭  法  官      曾淑娟
上列正本證明與原本無異。
如不服本判決，應於判決送達後20日內敘明上訴理由，向本院提
出上訴狀（應附繕本），上訴於臺灣高等法院。其未敘述上訴理
由者，應於上訴期間屆滿後20日內向本院補提理由書「切勿逕送
上級法院」。
                                  書記官      張佑慈
中    華    民    國   110    年    12    月    8     日
附錄本案論罪科刑法條全文：
毒品危害防制條例第10條
施用第一級毒品者，處6 月以上5 年以下有期徒刑。
施用第二級毒品者，處3 年以下有期徒刑。